臺灣高等法院臺中分院刑事判決
110年度上易字第1032號
上  訴  人  臺灣臺中地方檢察署檢察官
上  訴  人  
即  被  告  劉子順


上列上訴人等因被告詐欺案件，不服臺灣臺中地方法院110年度
易字第710號中華民國110年11月11日第一審判決（起訴案號：臺
灣臺中地方檢察署109年度偵續字第189號），提起上訴，本院判
決如下：
    主  文
上訴駁回。
    事實及理由
一、本案經本院審理結果，認第一審判決之認事用法、量刑及沒
    收均無不當，應予維持，除原判決①附表一編號10之匯款時
    間「4 月15日17時36分」應更正為「4 月16日17時36分」、
    編號38之匯款時間「5月23日21時46分」應更正為「5 月24
    日2 時8 分」、編號74之匯款時間「8 月2日13時」應更正
    為「8 月2 日13時47分」；②理由欄㈢⒋即判決第6頁第22-24
    行關於「詐欺罪為即成犯，於取財得逞後即成立犯罪，被告
    雖事後給付款項予告訴人，仍無礙於被告詐欺犯罪之成立」
    之記載，修正為「詐欺罪為即成犯，不因被告嗣後給付款項
    予告訴人而卸免其責，無礙於詐欺犯罪之成立」外，餘均引
    用第一審判決書記載之犯罪事實、證據及理由(如附件)。
二、上訴人即被告劉子順（下稱被告）上訴意旨略以：我只跟告
    訴人羅晨恩借新臺幣(下同)70多萬元，並有匯6萬多元的利
    息錢給告訴人，但這部分沒有單據，而告訴人夫妻要求我給
    付800萬元之佣金；我並沒有詐欺，係因被告訴人亂告，帳
    戶成為警示帳戶，無法找到薪轉工作，才無法賺錢還告訴人
    ，並非無誠意還款，原審量刑過重等語；檢察官上訴則略以
    ：被告向告訴人訛詐款項時間長達半年餘，犯後供詞避重就
    輕，雖與告訴人達成民事和解，然迄今僅償還2萬餘元，較
    諸告訴人受詐騙款項甚遠，犯後態度不良，原審之量刑顯然
    過輕等語。
三、經查：　　
　㈠被告雖以其僅向告訴人借款70多萬元云云。惟關於被告以虛
    偽之理由，向告訴人借款之金額為822,700元乙情，業據原
    審判決於理由欄㈡論述（判決第3頁第22行至第4頁第18行)
    甚明。復經本院比對告訴人依被告指示而匯入、存入款項之
    ○○○中國信託銀行000-000000000000號帳戶（即甲帳戶）、
    被告中國信託銀行000-000000000000號帳戶（即乙帳戶）之
    交易明細，除上開更正之匯款時間外，均核與警員曾貴鴻製
    作之受理詐騙帳戶通報警示簡便格式表所載之匯款紀錄時間
    、金額相符合。衡之上開受理詐騙帳戶通報警示簡便格式表
    所載之匯款紀錄，係於告訴人報案之108年12月4日製作(新
    北偵卷第29-34頁)，卷附甲、乙帳戶交易明細則係於109年1
    月21日，始由中國信託銀行提供予移送機關(新北偵卷第12-
    22頁)，而告訴人並非上開帳戶持有人，自不可能於108年12
    月4日報案時或之前，即獲取上開帳戶交易明細內容，則由
    告訴人能於報案時提供與上開帳戶交易明細內容相符之匯款
    明細供警員製作如上開簡便格式表所載之匯款紀錄，足認其
    確實有因存、匯款至上開甲、乙帳戶而持有與簡便格式表所
    載之匯款紀錄相符之存、匯款單據，告訴人此部分指證有客
    觀之事證可佐，可以採信。此再參之被告於本院自承：我自
    己也沒有紀錄，無從證明我只借了70多萬元等語，更屬明確
    ，被告此部分辯詞並無可採。
　㈡關於被告係以詐術向告訴人施詐，致告訴人陷於錯誤借款等
    情，亦經原審於理由欄㈡援引被告之供述、證人即告訴人之
    證述及卷附被告與告訴人間手機對話紀錄翻拍照片為證，並
    說明被告雖有給付利息28,400元予告訴人，亦不影響詐欺犯
    罪成立之理由（原審判決第4頁第19行至第6頁第31行)，甚
    為明確。衡之被告於本院亦自承：我跟告訴人講我因為投資
    在銀行有一筆錢，會獲利，我要投資生意、還有做直銷才會
    跟告訴人借錢；我在銀行不是真的有一筆錢等語(本院卷第6
    5頁)，則被告既是以客觀不存在之事實欺騙告訴人，致告訴
    人誤信被告有償債能力而同意借款，所為即是施用詐術以詐
    取財物之詐欺行為，所辯並未詐欺云云，同無可採。至其所
    辯其係給付告訴人利息6萬餘元部分，為告訴人所否認，被
    告復自承並無此部分之支付證據(本院卷第65頁)，自不足為
    有利被告之認定，併予敘明。
　㈢原審判決已注意刑法第57條各款規定之適用，就其量刑詳為
    審酌並敘明理由，既未逾越法定刑度，復未濫用自由裁量之
    權限，所為量刑核無不當或違法，且無輕重失衡之情形，不
    得遽指為違法。被告雖於偵查中即與告訴人成立調解，惟至
    今並未依調解內容給付，此部分與原審量刑時之情狀並無實
    質不同，自難為有利被告量刑之認定。而審之刑法第339條
    第1項之詐欺取財罪，其有期徒刑部分之法定最輕本刑為有
    期徒刑2月，最重本刑為有期徒刑5年，原審於被告並無加重
    、減輕事由之情況下，量處被告有期徒刑9月，衡酌被告本
    案詐得之財物合計為822,700元之損害內容，核無過重或明
    顯過輕之輕重失衡情形。
四、綜上所述，被告執前詞否認犯罪，係就原判決已詳細論述說
    明之事項及採證認事職權之合法行使，依憑己見任意指摘，
    並無理由，且原判決之量刑並無過重、過輕情事，檢察官、
    被告之上訴，均無理由，均應予駁回。
據上論斷，應依刑事訴訟法第373條、第368條，判決如主文。 
　
本案經檢察官李基彰提起公訴，檢察官王淑月提起上訴，檢察官
王清杰到庭執行職務。
中　　華　　民　　國　　111 　年　　2 　　月　　25　　日
            刑事第十庭     審判長法　官   陳  宏  卿
                                 法　官   簡  芳  潔
                                 法　官   林  美  玲
以上正本證明與原本無異。
不得上訴。
                                 書記官   趙  郁  涵
　　　　　　　　　　　　　　　　 
中　　華　　民　　國　　111 　年　　2 　　月　　25　　日